臺灣高等法院刑事判決　　　　　　　　94年度上易字第1776號
上　訴　人
即　被　告　甲○○
上列上訴人因竊盜案件，不服臺灣板橋地方法院94年度易字第83
1號，中華民國94年8月11日第一審判決（起訴案號：臺灣板橋地
方法院檢察署94年度偵字第2833號），提起上訴，本院判決如下
：
    主  文
上訴駁回。
    事  實
一、甲○○前因違反麻醉藥品管理條例案件，經原審以八十二年
    度訴字第二○八六號判處有期徒刑二月確定，於民國八十三
    年五月四日以易科罰金執行完畢。復因竊盜案件，經原審於
    九十三年八月三十一日以九十三年度簡字第三二五二號判處
    有期徒刑六月確定；另再因違反毒品危害防制條例案件，經
    臺灣臺北地方法院於九十四年一月二十日以九十四年度簡字
    第一四五號判處有期徒刑六月確定，經定應執行刑為十月，
    現仍執行中（以上均不構成累犯）。
二、詎甲○○仍不知悛悔，基於意圖為自已不法所有之概括犯意
    ，連續為下列竊盜行為：
  (一)於民國九十四年一月十八日一時許，在臺北縣土城市○○路
    ○段附近某處，以不詳工具侵入劉兼良所有停放於該處車牌
    號碼為九Ｆ─八三○九號之自用小客車內，竊取劉兼良所有
    之機車行車執照乙紙、全民健康保險卡乙張、汽車駕駛執照
    乙紙、機車駕駛執照乙紙、中國信託銀行信用卡二張等財物
    得手。
　(二)於九十四年一月十九日十一時五十分許，在臺北縣新店市○○路與大豐路路口，以前開方法侵入丙○○所有停放於該處
    車牌號碼為二Ｇ─九三六七號之自用小客車內，竊取丙○○
    所有之汽車行車執照乙紙、高速公路回數票四張、車用音響
    螢幕乙部等財物得手。
　(三)於九十四年一月二十四日九時許，在臺北縣新店市○○○路
    九八巷一號前，以前開方法侵入丁○○所有停放於該處車牌
    號碼為ＨＮ─○四○八號自用小客車內，竊取丁○○所有之
    大門遙控器乙具、鑰匙二支等財物得手。
　(四)於九十四年一月二十六日五時許之夜間，以來源不詳之鑰匙
    ，打開戊○○位於臺北縣三重市○○路○段三九○巷六八號
    二樓之住處大門後侵入之，竊取屋內戊○○所有之黑色皮包
    乙只（內有新臺幣二百十二元及遙控器乙個）得手。
　(五)於九十四年一月二十七日七時許，在臺北縣三重市○○路○
    段三九○巷六二號前，見己○○所有停放於該處車牌號碼為
    九七五五─ＧＶ號之自用小客車天窗疏未關閉，甲○○遂趁
    機侵入車內，竊取己○○所有之汽車行車執照乙紙、電磁卡
    乙張、招待卷八張、鑰匙五支等財物得手。
三、嗣甲○○於九十四年一月二十七日十一時五十分許，因另案
    通緝而為警在臺北縣永和市○○路與永元路路口緝獲，並於
    其所攜背包中起出劉兼良失竊之行車執照乙紙、丙○○失竊
    之行車執照乙紙、丁○○失竊之遙控器乙具及鑰匙二支、戊○○失竊之皮包乙只（內有新臺幣二百十二元及遙控器乙個
    ）及己○○失竊之行車執照乙紙、電磁卡乙張、招待卷八張
    、鑰匙五支等物，而查獲上情。
四、案經劉兼良之配偶乙○○、丙○○、己○○、丁○○及戊○○訴由臺北縣政府警察局永和分局報告臺灣板橋地方法院檢
    察署檢察官偵查起訴。
    理  由
一、犯罪事實之認定：
  (一)上開犯罪事實，迭據被告甲○○於偵查及原審及本院審理中
    均自白不諱，核與告訴人乙○○（即劉兼良之配偶）、丙○○、己○○、丁○○及戊○○於警詢中之指述被害情節合致
    ，堪信被告之自白應與事實相符。
  (二)此外，復有卷附贓物認領保管單五紙及起獲贓物相片十一紙
    可資佐證，本件事證已臻明確，被告如事實欄所載之犯行堪
    為認定，應予依法論科。
二、論罪科刑之法律適用：
  (一)按臺灣地區九十四年一月二十六日之日出時間為五時十八分
    ，此有中央氣象局中華民國九十四年日出日沒時刻表附卷可
    稽，是被告於九十四年一月二十六日五時許侵入戊○○住處
    行竊之行為，係屬夜間侵入住宅行竊之態樣。核被告甲○○
    所為，係犯刑法第三百二十條第一項之普通竊盜罪（如事實
    欄(一)、(二)、(三)、(五)部分），及同法第三百二十一條第一項第
    一款之夜間侵入住宅竊盜罪（如事實欄(四)部分）。被告所犯
    上開五次竊盜犯行，時間緊接，所犯又係基本犯罪構成要件
    相同之罪，顯基於概括犯意而為之，雖有侵入住宅及普通竊
    盜等不同情狀之分，然其基本犯罪構成要件相同，仍成立連
    續犯，應依刑法第五十六條之規定，從其中情節較重即如事
    實欄(四)行為所犯之刑法第三百二十一條第一項第一款之夜間
    侵入住宅竊盜罪論處，並加重其刑。
  (二)原審適用刑法第五十六條、第三百二十條第一項、第三百二
    十一條第一項第一款，罰金罰鍰提高標準條例第一條前段，
    爰審酌被告有如事實欄所載之犯罪前科，此有臺灣高等法院
    被告前案紀錄表在卷可稽，雖不構成累犯，然已足證素行不
    佳，智識程度為國民中學肄業（參被告警詢筆錄教育程度欄
    之記載），因一己貪念而為本件犯行，動機容有可議、所用
    之侵入汽車與夜間侵入住宅等手段，較之一般竊盜行為情節
    為重，惡性非輕，且其甫因竊盜案件經判處有期徒刑六月確
    定，竟於尚未執行之際再為相同犯行，顯見並無悛悔之意，
    應予嚴厲之非難，不宜輕縱，然所竊物品價值尚微，所造成
    之危害非鉅，並於偵審中能直承犯行，犯罪後態度尚非不佳
    等一切情狀，量處有期徒刑壹年陸月，以資懲儆。並以公訴
    人雖具體求刑有期徒刑貳年，惟刑事審判旨在實現刑罰權分
    配之正義，故法院對於有罪被告之科刑，應符合罪刑相當之
    原則，使輕重得宜，罪當其罪，以契合社會之法律感情，此
    所以刑法第五十七條明定科刑時應審酌一切情狀，尤應注意
    該條各款所列事項以為科刑輕重之標準，縱使基於目的性之
    考量，認定有犯罪預防之必要，而必須加重裁量時，亦僅得
    在罪責相當性之範圍內為加重，不宜單純為強調刑罰之威嚇
    功能，而從重超越罪責程度為裁量，務求「罪刑相當」。依
    刑法第五十七條之規定，審酌前開各項情狀，認應處以有期
    徒刑一年六月為適當，逾此刑度不無超越其罪責程度之虞。
    又認扣案手套三個、螺絲起子二支、萬能鑰匙四支、鉗子乙
    支、尖嘴鉗乙支、鑿子乙支、手電筒乙支、老虎鉗乙支、土
    佐乙支及探照燈乙個，雖為被告所有之物，然非其於本件竊
    盜行為時所攜帶或使用之物，此經被告陳明在卷，復非屬法
    定應予義務沒收之違禁物品，核與刑法第三十八條所定各項
    沒收要件均有未符，自無從於本件被告刑之宣告項下併為沒
    收之諭知，附此敘明。
三、經核原審認事用法均無不合，審酌刑法第五十七條各款情形
    後之量刑亦稱妥適，被告上訴求為減輕其刑，核無理由應予
    以駁回。
據上論斷，應依刑事訴訟法第368條，判決如主文。
本案經檢察官劉斐玲到庭執行職務。
中　　華　　民　　國　　94　　年　　11　　月　　17　　日
　　　　　　　　　刑事第十四庭審判長法　官 張連財
　　　　　　　　　　　　　　　　    法　官 林明俊
　　　　　　　 　 　　　　　　　　　法　官 楊照男
以上正本證明與原本無異。
不得上訴。
                                    書記官 陳秋雄
中　　華　　民　　國　　94　　年　　11　　月　　17　　日
附錄：本案論罪科刑法條全文
中華民國刑法第三百二十條
  意圖為自己或第三人不法之所有，而竊取他人之動產者，為竊
  盜罪，處五年以下有期徒刑、拘役或五百元以下罰金。
  意圖為自己或第三人不法之利益，而竊佔他人之不動產者，依
  前項之規定處斷。前二項之未遂犯罰之。
中華民國刑法第三百二十一條
  犯竊盜罪而有左列情形之一者，處六月以上五年以下有期徒刑：
    一、於夜間侵入住宅或有人居住之建築物、船艦或隱匿其內
        而犯之者。
    二、毀越門扇、牆垣或其他安全設備而犯之者。
    三、攜帶兇器而犯之者。
    四、結夥三人以上而犯之者。
    五、乘火災、水災或其他災害之際而犯之者。
    六、在車站或埠頭而犯之者。
  前項之未遂犯罰之。
